【裁判字號】    99,台上,7947
【裁判日期】    991216
【裁判案由】    違反毒品危害防制條例
【裁判全文】
最高法院刑事判決            九十九年度台上字第七九四七號
上  訴  人  李家豪
選任辯護人  趙元昊律師
上列上訴人因違反毒品危害防制條例案件，不服台灣高等法院中
華民國九十九年十月二十六日第二審判決（九十九年度上訴字第
二八一八號，起訴案號：台灣台北地方法院檢察署九十八年度少
連偵字第三四號），提起上訴，本院判決如下：
    主  文
上訴駁回。
    理  由
按刑事訴訟法第三百七十七條規定，上訴於第三審法院，非以判
決違背法令為理由，不得為之。是提起第三審上訴，應以原判決
違背法令為理由，係屬法定要件。如果上訴理由書狀並未依據卷
內訴訟資料，具體指摘原判決不適用何種法則或如何適用不當，
或所指摘原判決違法情事，顯與法律規定得為第三審上訴理由之
違法情形，不相適合時，均應認其上訴為違背法律上之程式，予
以駁回。本件原判決撤銷第一審不當之判決，仍論處上訴人李家
豪販賣第三級毒品未遂罪刑。已詳敘認定犯罪事實之依據及憑以
認定之理由，並對上訴人否認犯罪之辯詞，如何不足採信，均已
依據卷內資料予以指駁及說明。從形式上觀察，原判決並無任何
違背法令之處。查有罪之判決書應記載犯罪事實，且得與理由合
併記載，為刑事訴訟法第三百零八條所明定。原判決事實欄雖僅
記載上訴人在電話中告知蘇○萱第三級毒品愷他命一公克新台幣
（下同）五百元，而未認定數量，然於理由內，業已援引蘇○萱
證稱：「上訴人稱一公克五百元，本來說四五，就是要買四千五
百元。」等語，說明認定上訴人談妥購買愷他命數量之依據，經
核並無違法可言。而證據之取捨及事實之認定，為事實審法院之
職權，茍其判斷無違經驗法則或論理法則，即不能任意指為違法
。原判決依憑證人蘇○萱、李○璉分別於偵查中及原審之證詞，
卷附行動電話之通聯紀錄資料，以及卷內其他證據調查之結果，
綜合研判，認上訴人販賣第三級毒品未遂之犯行明確，且其與蘇
○萱、李○璉間並非親故至交，苟無利得，豈會甘冒重刑風險，
遠從台北縣汐止市住處搭乘計乘車至台北市中山區○○○路，供
蘇○萱取得愷他命之理。是上訴人販賣愷他命予蘇○萱主觀上有
營利之意圖甚明，所辯無營利意圖云云，係不可採，已詳敘其取
捨證據之心證理由，所為論斷無違採證法則。而原判決既採用上
開證據，自不採其有異於此之上訴人所為，僅以五百元出售一公
克愷他命，不足以支付車資，無營利意圖之辯解，此乃採證之當
然結果，縱未另加說明，亦無違法之可言。上訴意旨執此指摘，
要非適法之第三審上訴理由。上訴意旨置原判決之論敘於不顧，
徒憑己見，為事實上之爭辯，並對原審採證認事之職權行使，任
意指摘，難謂已符合首揭法定上訴要件。其上訴違背法律上之程
式，應予駁回。
據上論結，應依刑事訴訟法第三百九十五條前段，判決如主文。
中    華    民    國  九十九  年   十二   月   十六   日
                      最高法院刑事第十三庭
                          審判長法官  陳  世  淙  
                                法官  陳  東  誥  
                                法官  陳  世  雄  
                                法官  何  菁  莪  
                                法官  施  俊  堯  
本件正本證明與原本無異
                                      書  記  官  
中    華    民    國  九十九  年   十二   月  二十一  日
                                                      v

司法院資訊處製作；財團法人民間司法改革基金會備份。
